臺灣臺南地方法院民事裁定
110年度司繼字第682號
聲  請  人  顏ＯＯ  


關  係  人  財政部國有財產署南區分署
上列聲請人聲請選任被繼承人許ＯＯＯ之遺產管理人事件，本院裁
定如下：
    主  文
選任財政部國有財產署南區分署為被繼承人許ＯＯＯ（女，民國00
年0月00日生，身分證統一編號：Z000000000號，民國106年1 1
月12日死亡，生前最後住所：臺南市○○區○○000號）之遺產管理
人。
聲請程序費用新臺幣壹仟元由被繼承人許ＯＯＯ之遺產負擔。
    理  由
一、按家事事件法第136條第1、3項規定，利害關係人或檢察官
    聲請選任遺產管理人時，其聲請書應記載下列事項，並附具
    證明文件：⑴聲請人，⑵被繼承人之姓名、最後住所、死亡
    之年月日時及地點，⑶聲請之事由，⑷聲請人為利害關係人
    時，其法律上利害關係之事由；法院選任之遺產管理人，除
    自然人外，亦得選任公務機關。次按先順序繼承人均拋棄其
    繼承權時，由次順序之繼承人繼承，其次順序繼承人有無不
    明或第四順序之繼承人均拋棄其繼承權者，準用關於無人承
    認繼承之規定；又繼承開始時，繼承人之有無不明者，由親
    屬會議於一個月內選定遺產管理人，並將繼承開始及選定遺
    產管理人之事由，向法院報明；無親屬會議或親屬會議未於
    前條所定期限內選定遺產管理人者，利害關係人或檢察官，
    得聲請法院選任遺產管理人，並由法院依前項規定為公示催
    告，民法第1176條第6項、第1177條、第1178條第2項亦分別
    定有明文。
二、本件聲請意旨略以：按聲請人與被繼承人許ＯＯＯ均係坐落臺
    南市○○區○○段000○0○○0地號土地之共有人，因被繼承人許ＯＯ
    Ｏ於民國106年11月12日死亡，其法定繼承人均已拋棄繼承，
    被繼承人所遺上開共有土地已無人繼承，致聲請人無法訴請
    分割上開共有土地，為此依法提出本件聲請等語。
三、本件聲請人陳明其與被繼承人許ＯＯＯ同為上開土地之共有人
    ，且被繼承人於106年11月12日死亡，繼承人均已拋棄繼承
    且未依法選任遺產管理人等情，除有被繼承人除戶戶籍謄本
    、繼承系統表、土地登記簿謄本、被繼承人全國財產稅總歸
    戶財產查詢清單等在卷足憑外，並有本院107年度司繼字第2
    16號、109年度司繼字第3687號被繼承人許ＯＯＯ之繼承人向本
    院聲明拋棄繼承之相關卷宗可佐，堪認聲請人前揭主張為真
    正，是其以利害關係人身分請求選任遺產管理人，於法尚無
    不合。
四、再遺產管理人之選任係屬法院之職權，其職務涉及公益性，
    除應注意遺產處置之公平性外，尚須慮及其適切性，即應兼
    顧被選任人對遺產、遺債之瞭解程度、處理遺產事務之能力
    與利害關係等綜合判斷之，而不受當事人聲明之拘束。審酌
    無人承認繼承之遺產，於清償債權、交付遺贈物後，如有剩
    餘，應歸屬國庫，而財政部國有財產署南區分署負有管理國
    有財產之權責，是認由其任被繼承人之遺產管理人，執行管
    理及清算遺產職務，應屬適當，爰裁定如主文。
五、依家事事件法第127條第4項規定，裁定如主文。 
中　　華　　民　　國　　110 　年　　3 　　月　　18　　日
             家事法庭       司法事務官　田修豪
以上正本係照原本作成。
如對本裁定抗告，須於裁定送達後10日內向本院提出抗告狀，並
應繳納抗告費新臺幣1,000元整。
中　　華　　民　　國　　110 　年　　3 　　月　　18　　日
                                書記官　林書婷